【裁判字號】    90,易,2103
【裁判日期】    900710
【裁判案由】    傷害
【裁判全文】
臺灣板橋地方法院刑事判決                          九十年度易字第二一三號
    公  訴  人  臺灣板橋地方法院檢察署檢察官
    被      告  乙○○
右列被告因家庭暴力之傷害案件，經檢察官提起公訴（九十年度偵字第七五八七號）
，本院判決如左：
    主  文
乙○○傷害人之身體，處拘役貳拾日，如易科罰金，以佰元折算壹日。
    事  實
一、緣乙○○與甲○○二人為夫妻（配偶）關係，彼此間為家庭暴力防治法第三條第
    一款所稱之家庭成員，詎乙○○於民國九十年二月十六日晚間八時十分許，在臺
    北縣五股鄉○○路○段六五號住處內，因細故與其夫甲○○發生爭執後，竟憤而
    基於傷害之犯意，以口咬甲○○左肘及右手背，並持掃把木柄毆擊甲○○左前臂
    ，使甲○○受有左肘挫擦傷五公分乘三公分、右手背挫擦傷三公分乘三公分、左
    前臂挫擦傷五公分乘０‧四公分等傷害，而故意實施家庭暴力行為。
二、案經許甲○○訴請臺北縣警察局蘆洲分局報告臺灣板橋地法院檢察署檢察官偵查
    起訴。
    理  由
一、訊據被告乙○○對於其以咬告訴人甲○○左肘之事實，固坦承不諱，惟矢口否認
    有其餘傷害告訴人之犯行，辯稱：伊當時僅有咬傷告訴人左肘，告訴人其餘傷勢
    均為自行跌倒所致云。經查：右揭事實，迭據告訴人於警訊、偵查及本院審理時
    指訴綦詳，並有診斷證明書一份附卷可稽，且告訴人右手掌背部有破裂傷癒合增
    長新肌肉組織之情形，其新增長之肌肉組織略呈雙十字形等節，業經本院當庭勘
    驗告訴人甲○○右手掌背部查證屬實，堪認被告當時確有以口咬甲○○右手背之
    行為，再依卷附診斷證明書記載內容觀之，告訴人除左肘及右手背受有挫擦傷外
    ，其左前臂當時竟亦一併受有擦挫傷，此益徵告訴人指訴之情節確與事實相符，
    被告上開辯解，顯屬事後圖卸推托之詞，要無足採。本件事證已臻明確，被告犯
    行洵堪認定。
二、核被告所為，係犯家庭暴力之刑法第二百七十七條第一項之傷害罪。爰審酌被告
    遇家庭糾紛不思循理性途徑解決，反以暴力方式發洩怨恨，徒使其夫承受身心傷
    害而無濟於事，並參酌其素行狀況（無前科，有臺灣高等法院檢察署刑案紀錄簡
    覆表一份附卷足憑）、犯罪手段、所生危害及犯罪後態度等一切情狀，量處如主
    文所示之刑，並諭知易科罰金之折算標準，以示懲戒。
據上論斷，應依刑事訴訟法第二百九十九條第一項前段，刑法第二百七十七條第一項
、第四十一條第一項，罰金罰鍰提高標準條例第一條前段、第二條，判決如主文。
本案經檢察官簡美慧到庭執行職務
中      華      民      國       九十       年     七     月     十     日
                                        臺灣板橋地方法院刑事第二庭
                                            法  官  王  屏  夏
右正本證明與原本無異。
如不服本判決，應於判決送達後十日內，向本院提出上訴狀。
                                            書記官  楊  璧  華
中      華      民      國       九十       年     七     月    十二    日
附錄本案論罪科刑法條全文：
刑法第二百七十七條：
傷害人之身體或健康者，處三年以下有期徒刑，拘役或一千元以下罰金。
犯前項之罪，因而致人於死者，處無期徒或七年以上有期徒刑；致重傷者，處三年以
上十年以下有期徒刑。


司法院資訊處製作；財團法人民間司法改革基金會備份。
